臺灣臺中地方法院刑事判決　　　　　　 96年度交易字第482號
公　訴　人　臺灣臺中地方法院檢察署檢察官
被　　　告　乙○○
上列被告因公共危險等案件，經檢察官提起公訴（九十六年度偵字
第七二八八號），本院判決如下：
    主    文
乙○○服用毒品，不能安全駕駛動力交通工具而駕駛，處有期徒
刑陸月，如易科罰金，以新臺幣壹仟元折算壹日，減為有期徒刑
月，如易科罰金，以新臺幣壹仟元折算壹日；又因過失傷害人
，處有期徒刑伍月，如易科罰金，以新臺幣壹仟元折算壹日，減
為有期徒刑貳月又拾伍，如易科罰金，以新臺幣壹仟元折算壹日
。應執行有期徒刑伍月，如易科罰金，以新臺幣壹仟元折算壹日
。
    犯罪事實
一、乙○○基於施用第一級毒品海洛因、第二級毒品甲基安非他
    命後之故意，於民國九十六年一月二十二日晚間某時，施用
    第一級毒品海洛因、第二級毒品甲基安非他命，已達不能安
    全駕駛動力交通工具之程度，仍於民國九十六年一月二十二
    日夜間十時三十七分許，駕駛車牌號碼３Ｖ─１６２３號自
    用小客車沿臺中市○○○路往黎明路方向行駛，行經五權西
    路二段七五八號前，適甲○○騎乘車牌號碼ＲＳ６─５２２
    號機車、丁○○騎乘車號ＭＷ５─８８５號機車，均停放於
    路邊停車格旁點煙聊天。乙○○原應注意車前狀況，並隨時
    採取必要之安全措施，且依當時天候、路況、視距，並無不
    能注意之情事，竟疏未注意，貿然駕駛其自用小客車衝撞甲○○、丁○○所騎乘之機車，致二人遭撞擊後均倒地，丁○○受有顱骨開放性骨折併硬腦膜上腔出血、顱內出血、頭皮
    撕裂傷（二五公分Ｘ八公分）、腹部鈍傷、胸部鈍傷等傷害
    ，甲○○受有左前臂燙傷（第二級，佔體表百分之零點五）
    、左膝及雙腳多處挫傷之傷害。
二、案經甲○○、丁○○訴由臺中市警察局第四分局報請臺灣臺
    中地方法院檢察署檢察官偵查起訴，乙○○經本院合法傳喚
    無正當理由不到庭，且拘提未獲，本院於九十六年六月二十
    二日發布通緝，九十六年八月四日到庭審理。
    理    由
一、訊據被告乙○○對其有於上揭時、地因過失肇事致告訴人丁○○、甲○○受傷之事實固供承不諱，但矢口否認有服用毒
    品不能安全駕駛動力交通工具而駕駛之行為，辯稱：其於車
    禍當天沒有施用毒品，但其最後一次施用之時間，其忘記了
    云云。惟查，被告於上開時、地因過失肇事致告訴人丁○○
    、甲○○受傷之事實，業據被告於警詢時、偵查中及本院審
    理時供認不諱，核與告訴人甲○○及證人丁○○之母吳桂花
    、其妻丙○○分別於警詢時、偵訊中指訴情節相符，並有告
    訴人丁○○及甲○○之林新醫院診斷證明書各一紙、道路交
    通事故現場圖、道路交通事故調查報告表（一）、（二）各
    一份、現場照片二十八幀在卷足稽。被告駕駛自用小客車，
    原應注意車前狀況，並隨時採取必要之安全措施，且依當時
    天候、路況、視距，並無不能注意之情事，其竟疏未注意，
    貿然駕駛自用小客車衝撞告訴人甲○○、丁○○，致後二人
    受有如犯罪事實欄所述之傷害，且被告之行為與告訴人二人
    所受之傷害間，有相當因果關係存在，被告過失傷害之犯行
    ，足可認定。被告於本院九十六年八月四日訊問時，就本院
    訊及其於九十六年一月二十二日當天有無施用毒品之問題，
    其供承：於查獲當天有施用毒品海洛因等語，即已坦承其於
    肇事為警查獲之當天有施用毒品海洛因之行為。另被告於肇
    事後，經警方採取其尿液送請中山醫學大學附設醫院檢驗科
    藥物檢測中心檢測之結果，呈現嗎啡、甲基安非他命之陽性
    反應，嗎啡之檢驗結果為２６３１３ｎｇ／ｍｌ，為閾值濃
    度標準３００ｎｇ／ｍｌ之八十七倍多，甲基安非他命之檢
    驗結果為５６６４ｎｇ／ｍｌ，為閾值濃度標準５００ｎｇ
    ／ｍｌ之十一倍多等情，有上開檢測中心之尿液檢驗報告一
    份在卷可證，是被告之嗎啡、甲基安非他命檢驗濃度甚高，
    亦可佐證被告上開於本院訊問時之供述可採。再者，依現場
    照片所示，被告所駕駛之車牌號碼３Ｖ─１６２３號自用小
    客車，其右前方葉子板、引擎蓋、車燈、後視鐘破損，保險
    桿破裂，另告訴人二人所駕駛之機車經撞擊後倒地，視場留
    有多處大片且鮮紅之血跡等情，足見撞擊力量之大，衡諸社
    會經驗法則，顯見已達不能安全駕駛動力交通工具之程度。
    綜合上述事證，顯然被告於九十六年一月二十二日晚間某時
    施用第一級毒品海洛因、第二級毒品甲基安非他命後駕車，
    其行車中操控力降低，致擦撞告訴人丁○○及甲○○所駕駛
    之機車，其因施用毒品而已嚴重影響其操控駕駛之能力，顯
    見已達不能安全駕駛動力交通工具之程度，至為明顯。綜上
    ，本案事證明確，被告上揭過失傷害及公共危險之犯行，洵
    堪認定。
二、核被告所為，係犯刑法第一百八十五條之三之施用毒品不能
    安全駕駛動力交通工具而駕駛罪、刑法第二百八十四條第一
    項前段之過失傷害罪。被告於施用毒品後駕車致使告訴人二
    人受有傷害，被告因此依法應負刑事責任，依道路交通管理
    處罰條例第八十六條第一項之規定，就所犯刑法第一百八十
    五條之三部分加重其刑。按「犯人在犯罪未發覺之前，向該
    管公務員告知其犯罪，而不逃避接受裁判，即與刑法第六十
    二條規定自首之條件相符。」最高法院六十三年臺上字第一
    一０一號判例意旨可供參照，是以刑法第六十二條所謂自首
    ，係以犯人在犯罪未發覺前，向該管公務員自承犯罪，而接
    受法律之裁判為要件。本案依卷附之道路交通事故肇事人自
    首情形紀錄表所示，被告於過失傷害之行為未發覺前，隨即
    在現場親自或託人以電話報警，於警察到肇事現場處理時，
    自動表明其為肇事人等情，雖可認定，但被告經檢察官起訴
    後，本院合法傳喚其無正當理由不到庭，且拘提未獲，本院
    於九十六年六月二十二日發布通緝，於九十六年八月四日到
    庭審理，是其並無自願接受司法裁判之心，尚與刑法第六十
    二條前段要件不符，自不得依自首規定減輕其刑，附此敘明
    。被告所犯上開二罪，行為互殊，罪名各別，應分論併罰之
    。爰審酌被告施用毒品後仍貿然駕車行駛，危害道路交通安
    全至鉅，且告訴人丁○○、甲○○受傷之程度非輕，對施用
    毒品致不能安全駕駛之行為卸詞否認，並無悔意，惟念及其
    並無犯有期徒刑以上之前科，有臺灣高等法院被告前案紀錄
    表一份在卷可稽，其素行尚可等一切情狀，分別量處如主文
    所示之刑，及均諭知易科罰金之折算標準。另被告為本案二
    罪之犯罪時間，均係於九十六年四月二十四日以前，合於中
    華民國九十六年罪犯減刑條例第二條第一項第三款應予減其
    刑期二分之一之規定，爰各就其宣告刑予以減刑，並諭知易
    科罰折算之標準，並定其應執行刑及諭知易科罰金之折算標
    準，以示懲儆。
據上論斷，應依刑事訴訟法第二百九十九條第一項前段，道路交
通管理處罰條例第八十六條第一項，刑法第一百八十五條之三、
第二百八十四條第一項前段、第五十一條第五款、第六十二條前
段、第四十一條第一項前段，刑法施行法第一條之一第一項、第
二項但書，中華民國九十六年罪犯減刑條例第二條第一項第三款
、第七條，判決如主文。
本案經檢察官戊○○到庭執行職務
中　　華　　民　　國　　96　　年　　8 　　月　　30　　日
                  刑事第十五庭  法　官　楊真明
以上正本證明與原本無異。
如不服本判決，應於送達後十日內向本院提出上訴狀（須附繕本
），上訴於臺灣高等法院臺中分院。
                                書記官　呂苗澂
中　　華　　民　　國　　96　　年　　8 　　月　　30　　日
附錄本判決論罪科刑法條
中華民國刑法第一百八十五條之三：
  服用毒品、麻醉藥品、酒類或其他相類之物，不能安全駕駛動
  力交通工具而駕駛者，處一年以下有期徒刑、拘役或三萬元以
  下罰金。
中華民國刑法第二百八十四條第一項：
  因過失傷害人者，處六月以下有期徒刑、拘役或五百元以下罰
  金，致重傷者，處一年以下有期徒刑、拘役或五百元以下罰金
  。
